臺灣高等法院高雄分院刑事裁定　　　　　94年度交抗字第32號
　　抗告人即
　　受處分人　　甲○○
上列抗告人因違反道路交通管理處罰條例聲明異議案件，不服臺
灣高雄地方法院中華民國94年2 月5 日裁定（93年度交聲字第61
7 號；原處分案號：高雄市政府93年9 月15日高市府交裁字第裁
32-BB0000000號），提起抗告，本院裁定如下：
    主  文
抗告駁回。
    理  由
一、抗告意旨略以：抗告人於民國（下同）93年3 月9 日22時42
    分許，駕駛車牌號碼LK-2280 號自用小客車，於行經高雄市
    大順、龍德路口時，遭高雄市政府警察局交通大隊所屬之測
    速照相機，以抗告人駕車超速為由，照相存證，並由警方開
    單舉發，然經抗告人檢視高雄市政府警察局交通大隊所屬之
    測速照相機所拍攝之2 張超速照片，照片中車輛位移距離明
    顯不足15公尺，換算之結果，當時抗告人所駕駛車輛之時速
    應不足50公里，絕非如舉發單上所載之73公里，採證之儀器
    正確性有疑問，為此請撤銷原裁定云云。
二、經查：
  (一)本件高雄市政府警察局據以舉發本件抗告人於上開時、地，
    駕車超速之存證照片，其拍攝所用之測速照相儀器，係於92
    年6 月28日經原廠檢測合格後空運進口，嗣於92年7 月31日
    經高雄市政府警察局交通大隊測試合格後驗收啟用，而照相
    機組均定期巡查，除更換底片外，並對主機的功能檢測無誤
    後才予使用，而誤差值為100 公里內正負3 公里，100 公里
    以上正負百分之三，業經高雄市政府警察局交通警察大隊93
    年1 月13日高市警交三字第0940000146號函覆原審法院，並
    隨函檢附之測速照相儀器德國原廠出廠檢驗報告、瑞士度量
    衡鑑定式樣認可證書、高雄市政府警察局交通大隊驗收紀錄
    及國外原廠型錄經我駐外單位及臺灣臺北地方法院認證影本
    （見原審卷第40頁至57頁）。由上開證明文件可知，本件系
    爭採證照片所使用之拍攝儀器，應屬正確而精密，且在抗告
    人駕駛上開車輛行經前述地點時，猶處於正常運作之情況。
    又經本院勘驗現場時測試結果：交通大隊以時速50公里進行
    速度測試，測速感應器感應為39公里。以法院公務車以時速
    70公里測試，測速感應器調整為限速50公里，感應器65公里
    以上會感應拍照；以法院公務車以時速50公里進行速度測試
    ，測速感應器限速40公里，感應器45公里以上會感應拍照。
    依以上測試結果，該測速感應器所測得車速，並未超出實際
    行駛之車速；又行駛之速度均在該感應器設定限速以上之速
    度，始拍下超速之車輛。
  (二)上開測速照相之儀器，對於車輛速度的計算，為當車輛經過
    感應線圈時，因時間差所產生的偏向曲線，其車輛速度的預
    先計算值，必須在車輛經過第1 組感應線圈，而其車輛前軸
    準確地在第2 組感應線圈時完成準備；當車輛繼續　穿越線
    圈時，此偏向曲線不斷的比對。當車輛離開第2 組感應線圈
    時，足夠的曲線點將被記錄而判斷其正確的速度，且檢查其
    可信度和確認其車速的數值，並於違規車離開第2 組感應線
    圈後30ms（毫秒）擷取第1 張違規相片。經過1 秒後擷取第
    2 張相片，此有高雄市政府警察局交通大隊93年12月9 日高
    市警交三字第0930018007號函在卷可資參酌（見原審卷第24
    頁、第25頁）。本件2 張採證照片，第1 張採證照片係93年
    3 月9 日22時42分50秒所拍攝，拍攝超速之對象即為當時抗
    告人所駕駛車牌號碼為LK-2280 號之自用小客車，第2 張照
    片拍攝的時間，則在93年3 月9 日22時42分51秒，拍攝超速
    之對象亦係抗告人所駕駛之車輛（見原審卷第30頁）。經本
    院會同抗告人及高雄市政府警察局交通大隊相關人員至現場
    ，依抗告人所認定之兩定點實地丈量距離結果為20.3公尺（
    如依高雄市政府警察局交通大隊認定兩定點實測距離為22.1
    公尺），此有本院94年4 月25日勘驗筆錄可憑；而依上開抗
    告人認為相距20 .3 公尺，因第1 張相片與第2 張相片間隔
    時間為1 秒，則違規車輛係以每小時73公里之速度通過該路
    口（此違規車輛以每秒20.3公尺之速度行駛乘60秒乘60分鐘
    除以1000公尺等於73.080公里），此有高雄市政府警察局交
    通大隊94年4 月29日高市警交三字第0940008032號函復於本
    院卷可參。足見抗告人確有在上開時、地，駕車超速行駛之
    事實。
  (三)抗告人於原審亦供稱經過該路口時未看車上之時速表，但自
    認沒超速等語（見原審卷第20頁）。益見抗告人所辯未超速
    違規，僅屬個人臆測之詞。
  (四)綜上所述，抗告人所辯係卸責之詞，不足採信，其有上開違
    規之事實堪以認定。
三、按汽車駕駛人，行車速度，超過規定之最高時速，或低於規
　　定之最低時速，或裝用測速雷達感應器者，處新臺幣1,200
    元以上2,400 元以下罰鍰。道路交通管理處罰條例第40條第
    1 項定有明文。本件抗告人於駕駛前述車輛行經上開路段時
    ，既確有超越速限即最高速限每小時50公里行駛之違規事實
    ，從而原處分機關據以援引上開規定，裁處抗告人罰鍰新臺
    幣1,900 元，並無不當。原審因而依道路交通管理處罰條例
    第40條第1 項、道路交通案件處理辦法第19條之規定，裁定
    駁回抗告人之異議，核無違誤。抗告人仍執前詞提起抗告，
    並無理由，應予駁回。
四、據上論結，應依道路交通案件處理辦法第26條，刑事訴訟法
    第412 條，裁定如主文。
中　　華　　民　　國　　94　　年　　5 　　月　　27　　日
            刑事第五庭    審判長法  官  曾永宗
                                法  官  陳明富
                                法  官  邱永貴
以上正本證明與原本無異。
不得再抗告。
中　　華　　民　　國　　94　　年　　5 　　月　　27　　日
                                  書記官  唐奇燕
